

Argentina

in https://www.linkedin.com/in/ian-rosales

https://github.com/sampxcs

Estudiante de Desarrollo de Software y desarrollador Full-Stack. Con experiencia en las fases del ciclo de desarrollo de proyectos web dinámicos, trabajo para crear cada vez mejores soluciones de Software profesionales. Persona autodidacta con ganas de crecimiento personal y profesional en el área a desempeñar.

Comprometido con las buenas prácticas y la documentación.

### **EXPERIENCIA LABORAL**

### Desarrollador Web

Programadores Argentina | programadoresargentina.com Septiembre 2022 - Presente

Encargado de crear e implementar los módulos de blog y página principal de la comunidad. Mi trabajo se basa en seguir a medida los mockups del equipo de diseño, para asegurar una coherencia estética y una experiencia visual atractiva. En mi rol actual, aplicamos la metodología ágile Scrum, para organizar y gestionar eficientemente el proyecto. Participamos en reuniones de seguimiento y planificación, asegurando entregas periódicas y manteniendo una comunicación fluida con el equipo. Actualmente aprendiendo de desarrolladores seniors y manteniendo altos estándares de calidad en rendimiento y usabilidad.

Permanezco actualizado en las últimas tendencias y tecnologías para ofrecer soluciones innovadoras y mantenernos a la vanguardia.

*Skills:* Next.js, ReactJS, NodeJS, TypeScript, TailwindCSS, PostgreSQL, Prisma, Docker, Git, test unitarios (Jest), Pre-procesador Sass + BEM, Auth0 y metodología ágil Scrum.

#### Desarrollador Web

Distrito Moda | Distritomoda.com.ar

Septiembre 2022 - Presente

Diseñar y desarrollar soluciones tecnológicas para optimizar la experiencia del usuario en la plataforma de comercio electrónico de moda de Distritomoda.com.ar. Colaborar estrechamente con el equipo de diseño y desarrollo para implementar funcionalidades innovadoras, como carritos de compra intuitivos, sistemas de búsqueda avanzados y procesos de pago seguros.

Skills: Drupal, JavaScript, JQuery, PHP y MySQL, tests funcionales

## **EDUCACIÓN**

#### Tecnicatura Superior en Desarrollo de Software

Instituto de Formación Técnica Superior 2022 - Presente

**Desarrollador Full-Stack** 

Codo a Codo 4.0 2022 - 2023

# **CONOCIMIENTOS Y HABILIDADES EXTRAS**

- Express.js
- TypeScript
- Jira Software
- MongoDB
- PostgreSQL
- PHP
- Python
- GraphQL
- Postman
- Docker
- Firebase

## **IDIOMAS**

- Inglés (Básico)
- Portugues (Avanzado)
- Español (Nativo)